臺灣高雄地方法院民事裁定
111年度消債清字第2號
聲　請　人　李秀芬　000000000000000000000000000000000000
00000000000000000000000000000000000000000000000000
代　理　人　賴俊佑律師
上列當事人因消費者債務清理事件聲請清算，本院裁定如下：
    主  文
聲請人李秀芬自中華民國一一一年五月十一日下午四時起開始清
算程序。
命司法事務官進行本件清算程序。
    理  由
一、聲請意旨略以：伊有不能清償債務情事，前向本院聲請調解
    債務清償方案，惟調解不成立。伊又未經法院裁定開始清算
    程序或宣告破產，爰聲請更生等語。
二、按債務人不能清償債務或有不能清償之虞者，得依本條例所
    定更生或清算程序，清理其債務；債務人無擔保或無優先權
    之本金及利息債務總額未逾新臺幣（下同）12,000,000元者
    ，於法院裁定開始清算程序或宣告破產前，得向法院聲請更
    生；法院開始更生程序之裁定，應載明其年、月、日、時，
    並即時發生效力；法院開始更生或清算程序後，得命司法事
    務官進行更生或清算程序，必要時得選任律師、會計師或其
    他適當之自然人或法人1人為監督人或管理人，消費者債務
    清理條例（下稱消債條例）第3條、第16條第1項、第42條第
    1項、第45條第1項分別定有明文。
三、經查：
  ㈠聲請人前於民國110年11月3日具狀向本院聲請調解債務清償
    方案，經本院110年度司消債調字第488號受理，於110年11
    月30日調解不成立，聲請人於同日以言詞聲請清算等情，業
    經本院依職權調取上開調解卷宗核閱無訛，並有調解程序筆
    錄可參【本院110年度司消債調字第488號卷(下稱調卷)第37
    頁至背面頁】，是以依消費者債務清理條例施行細則第44條
    之3規定，聲請人於前置調解不成立後聲請清算，應屬合法
    。
  ㈡聲請人財產、所得
　　聲請人於108及109年度無申報所得，名下無財產，聲請人罹
    患下背痛合併雙側性坐骨神經痛、大腸激躁症、神經痛及神
    經炎，自陳已多年無工作，平日有賴女兒資助其生活費用，
    每月約8,000元至9,000元不等，未領有補助或給付等情，有
    如附表所示證據在卷可佐。則在計算聲請人每月償債能力時
    ，暫以其女兒所提供每月扶養費8,500 元(依聲請人所述取
    平均值)作為核算其現在償債能力之基礎，應較能反映真實
    收入狀況。
　㈢聲請人最低生活費
　  聲請人主張每月支出8,000至9,000元不等（無房屋租金）乙
    情。按債務人必要生活費用，以最近1年衛生福利部或直轄
    市政府所公告當地區每人每月最低生活費1.2倍定之，消債
    條例第64條之2第1項定有明文。本院參酌衛福部社會司所公
    告111年度高雄市最低生活費為14,419元，1.2倍即17,303元
    。又聲請人陳稱居住於女兒所有房屋，與女兒同住，不用負
    擔房屋使用費，故於計算聲請人個人每月必要生活費時，應
    扣除房租支出所佔比例（約為24.36％）以13,088元為限【計
    算式：17,303×（1－24.36%）＝13,088】，而聲請人主張未逾
    此範圍，應予採計。
　㈣是否有不能清償債務或有不能清償之虞
　　聲請人每月尚仰賴女兒提供其扶養費8,500元，扣除個人必
    要生活費8,500元(依聲請人所述取平均值)後，已無餘額，
    而聲請人目前負債總額為6,730,663元（見本案卷第20至21
    頁、調卷第24至26頁、第23頁、第39頁、第28至35頁，包含
    ：華南銀行、台北富邦銀行、台新銀行、中國信託銀行、滙
    誠第二資產管理股份有限公司)，更遑論清償債務，堪認聲
    請人確有不能清償債務之情事。
　㈤綜上所述，聲請人向本院聲請清算，應予准許，並命司法事
    務官進行本件清算程序。
四、依消債條例第11條第1 項、第83條第1 項、第16條第1 項，
    裁定如主文。
中　　華　　民　　國　　111 　年　　5 　　月　　11　　日
              　　民事庭　　法　官　賴寶合
上為正本係照原本作成
本裁定不得抗告
中　　華　　民　　國　　111 　年　　5 　　月　　11　　日
  　                        書記官　胡美儀
附表：【本院111年度消債清字第2號卷（下稱本案卷）】。
1.108年至109年綜合所得稅各類所得資料清單及財產歸屬資料清
　單(調卷第11至12頁、本案卷第12至13頁、第34至36頁)。
2.財產及收入狀況說明書（調卷第3頁）。
3.債權人清冊（調卷第4頁）。
4.戶籍謄本（調卷第13頁）。
5.勞工保險被保險人投保資料表（調卷第14頁）。
6.商業保險資料查詢結果表（本案卷第43至44頁）。
7.財團法人金融聯合徵信中心前置協商專用債權人清冊（調卷第
　5至7頁）。
8.信用報告（調卷第8至10頁）。
9.社會補助查詢表（本案卷第14至17頁）。
10.勞動部勞工保險局函（本案卷第18頁）。
11.勞動部勞動力發展署高屏澎東分署函（本案卷第19頁）。
12.存簿（本案卷第45至50頁）。
13.健保投保明細(本案卷第54頁)。
14.診斷證明書(本案卷第52至53頁)。
15.扶養親屬資助與支出說明、扶養親屬切結書(本案卷第59至61
   頁)。